【裁判字號】    89,易,1191
【裁判日期】    890930
【裁判案由】    家庭暴力防治法
【裁判全文】
臺灣屏東地方法院刑事判決                        八十九年度易字第一一九一號
    公  訴  人  臺灣屏東地方法院檢察署檢察官
    被      告  甲○○
右列被告因家庭暴力防治法案件，經檢察官提起公訴（八十九年度偵字第四七二二號
），本院判決如下：
      主  文
甲○○違反法院依家庭暴力防治法第十三條所為禁止實施家庭暴力行為之通常保護令
裁定，處拘役伍拾日，如易科罰金，以佰元折算壹日；緩刑貳年，緩刑期內付保護
管束。
    事  實
一、甲○○係乙○○配偶，二人間具有家庭暴力防治法第三條第一款所定之家庭成員
    關係。甲○○前因對乙○○實施不法侵害行為，經台灣台中地方法院於民國八十
    八年十一月廿六日，以八十八年度家護字第一四二號民事通常保護令裁定甲○○
    不得對乙○○及其子女實施身體上或精神上不法侵害之行為；保護令之有效期間
    為一年。詎甲○○竟於八十九年八月十五日下午八時許至位於屏東市○○路六號
    乙○○任職之三商百貨公司專櫃找乙○○，要求乙○○與其返回台中住家，經乙
    ○○拒絕，即對乙○○說：「要讓妳沒面子作下去」，乙○○請其回去，甲○○
    即在乙○○頸上打一下，並外出購花折返當眾對乙○○大聲說：「我愛妳」，違
    反法院所為前述民事通常保護令裁定，而對乙○○實施精神上不法之侵害。
二、案經乙○○訴由屏東縣警察局屏東分局報告臺灣屏東地方法院檢察署檢察官偵查
    起訴。
    理  由
一、訊據被告甲○○坦認有於右揭時地至告訴人乙○○任職之三商百貨公司要求告訴
    人與其返回台中住家，告訴人拒絕後即拍打告訴人頸部一下，並外出購花當眾對
    告訴人大聲稱「我愛妳」之事實不諱，核與告訴人指訴之情節相符。被告雖另辯
    稱並未向告訴人說「要讓妳沒面子作下去」一語。惟查，被告於右揭時地，確為
    上開言詞一節，迭據告訴人於偵查及本院審理時指訴纂詳，堪認為真實。是被告
    此部分空言所辯，與事實不符，洵無足採，此外並有台灣台中地方法院八十八年
    度家護字第一四二號民事通常保護令在卷可稽，事證明確，被告犯行可資認定。
二、按告訴人任職三商百貨為專櫃小姐，被告於上揭告訴人工作時段及場所，向告訴
    人聲稱要讓其沒面子作下去，拍打告訴人頸部一下並購花當眾對告訴人大聲稱「
    我愛妳」，顯已對告訴人之精神造成侵害。是核被告所為，係犯家庭暴力防治法
    第五十條第一款之違反保護令罪。爰審酌被告犯罪之手段、所生損害，審理中坦
    承犯行，並經被害人乙○○於本院審理時陳明願宥恕其行為等一切情狀，量處如
    主文所示之刑，並諭知易科罰金之折算標準。又被告前未曾受有期徒刑以上刑之
    宣告，有台灣屏東地方法院檢察署刑案資料查註紀錄表一紙在卷可佐，其因一時
    失慮致觸刑章，事後已知悔悟，本院認其應無再犯之虞，前開宣告之刑以暫不執
    行為適當，爰併予宣告緩刑貳年，並依家庭暴力防治法第三十條第一項，於緩刑
    期內付保護管束。
據上論斷，應依刑事訴訟法第二百九十九條第一項前段、家庭暴力防治法第五十條第
一款、第三十條第一項，刑法第十一條前段、第四十一條、第七十四條第一款，罰金
罰鍰提高標條例第二條，判決如主文。
本案經檢察官潘國威到庭執行職務。
中      華      民      國     八十九     年      九     月     三十    日
                                       臺灣屏東地方法院刑事第二庭
                                                法  官    林昌義
右正本證明與原本無異。
對於本判決如有不服應於收受送達後十日內向本院提出上訴書狀上訴於台灣高等法院
高雄分院並按他造當事人之人數附具繕本。
                                                書記官    丁廣飛
中      華      民      國     八十九     年      九     月     三十    日
附錄本案論罪科刑法條：
家庭暴力防治法第五十條：違反法院依第十三條、第十五條所為之下列裁定者，為本
法所稱之違反保護令罪，處三年以下有期徒刑、拘役或科或併科新臺幣十萬元以下罰
金︰
一禁止實施家庭暴力行為。


司法院資訊處製作；財團法人民間司法改革基金會備份。
